【裁判字號】    89,訴,478
【裁判日期】    900216
【裁判案由】    違反槍砲彈藥刀械管制條例
【裁判全文】
臺灣雲林地方法院刑事判決                          八十九年度訴字第四七八號
    公  訴  人  臺灣雲林地方法院檢察署檢察官
    被      告  乙○○
    選任辯護人  施登煌律師
右列被告因違反槍砲彈藥刀械管制條例案件，經檢察官提起公訴（八十九年度偵字第
四九八七號），本院判決如左：
    主  文
乙○○未經許可，持有可發射子彈具有殺傷力之改造玩具手槍，累犯，處有期徒刑壹
年壹月，併科罰金新台幣萬元，罰金如易服勞役，以新台幣玖佰元即銀元佰元折
算壹日。扣案之具有殺傷力之改造玩具手槍壹支沒收之。
    事  實
一、乙○○前因犯肅清煙毒條例及麻醉藥品管理條例等案件，經法院分別判處有期徒
    刑三年三月、五月，經接續執行，於民國八十六年五月十二日假釋出獄，於八十
    八年一月三十一日假釋期滿執行完畢。於民國八十九年十月十日，因綽號「嘉興
    」真實姓名不詳之男子向其借款新台幣（下同）五千元，乃在雲林縣西螺鎮○○
    里○○路二九五號租處，收受綽號「嘉興」之不詳姓名之人所交付可發射子彈而
    具有殺傷力之仿Ｐ‧ＢＥＲＥＴＴＡ廠半自動手槍改造支玩具手槍一支（槍枝管
    制編號0000000000），以為擔保之用，而未經許可持有之。嗣於同年
    十一月二十一日晚上十時時三十分許，經警在雲林縣西螺鎮○○路與中山路口盤
    查查獲乙○○持有毒品海洛因及安非他命（另案由檢察官偵辦），再經乙○○自
    白帶同員警至上開住處起出並扣押該改造之半自動手槍。
二、案經雲林縣警察局西螺分局報告臺灣雲林地方法院檢察署檢察官偵查起訴。
    理  由
一、右揭犯罪事實業據被告乙○○於警訊、偵查中初訊、及本院審理中坦承不諱，核
    與證人丙○○即現場查獲警員、甲○○即被告之未婚妻所證情形相符，並有查獲
    之照片在卷足參，扣案之上開手槍足資佐證。而該扣案之手槍經送驗結果，認係
    仿Ｐ˙ＢＥＲＥＴＴＡ廠半自動手槍製造支玩具槍換裝車通之金屬槍管改造而成
    ，滑套及槍身材質為金屬，擊發機械正常，具發射子彈功能，認具殺傷力等情，
    有內政部警政署刑事警察局鑑驗通知書一份在卷可稽，並經本院當庭勘驗外觀屬
    實，本件事證明確，被告犯行堪以認定，自應依法論科。
二、核被告所為，係犯槍砲彈藥刀械管制條例第十一條第四項之持有可發射子彈具有
    殺傷力之改造玩具手槍罪。被告前因犯肅清煙毒條例及麻醉藥品管理條例等案件
    ，經法院分別判處有期徒刑三年三月、五月，經接續執行，於八十六年五月十二
    日假釋出獄，於八十八年一月三十一日假釋期滿執行完畢，有台灣高等法院被告
    全國前案紀錄表在卷可徵，其於五年內再犯本件有期徒刑以上之罪，為累犯，依
    法加重其刑。至於被告另辯稱其係自首報繳槍枝一事，經查證人丙○○於本院審
    理中證稱：查獲前就從二崙派出所那裡知道被告有一把槍，當天先查獲毒品，我
    問他有無槍，他起先說沒有，我就說連二崙派出所都說你有槍，他就說他有，就
    帶我們去延平路那裡起出槍枝，他態度良好等語，足認偵查犯罪機關已知悉被告
    持有槍枝，難認被告有自首之處。爰審酌被告於坦承犯行，態度良好，並主動帶
    同警方起出槍枝，顯見知道自己不法，具有悔意，並持有槍枝之數量非鉅，亦未
    隨身攜帶，危險性尚低等一切情狀，量處如主文所示之刑，罰金部分並諭知易服
    勞役之折算標準。又司法院大法官解釋文認為，槍砲彈藥刀械管制條例第十九條
    第一項之規定，不問行為人有無預防矯治其社會危險性之必要，一律宣告付強制
    工作三年，拘束其中不具社會危險性之受處分人之身體、自由部分，所採取之措
    施與所欲達成矯治之目的及所需之程度，且不分情節輕重，一律宣告強制工作三
    年，亦侵害法官對保安處分之裁量權，不符合憲法第二十三條所規定之比例原則
    ，應自司法院大法官第四七一號解釋公佈日即八十七年十二月十八日起不予適用
    ，經查本件被告僅單純持有槍枝，並未持之犯罪，且該槍枝均係改造玩具手槍而
    成，較之同條例所規定槍枝殺傷力顯然較低，是被告之行為尚無宣告強制工作之
    必要，併此敘明。至扣案之具有殺傷力之改造玩具手槍一支，係屬違禁物，自應
    依法宣告沒收之。
據上論斷，應依刑事訴訟法第二百九十九條第一項前段，槍砲彈藥刀械管制條例第十
一條第四項，刑法第十一條前段、第四十七條、第四十二條第二項、第三十八條第一
項第一款，現行法規所定貨幣單位折算新台幣條例第二條，判決如主文。
中      華      民      國    九十      年      二      月     十六     日
                                        臺灣雲林地方法院刑事第一庭
                                            法  官  侯  廷  昌
右正本證明與原本無異。
如不服本判決，應於判決送達後十日內向本院提出上訴狀( 應附繕本 )。
                                            書記官  李  清  龍
中      華      民      國    九十      年      二      月     十六     日
修正後槍砲彈藥刀械管制條例第十一條
未經許可，製造、販賣或運輸第四條第一款所稱其他可發射金屬或子彈具有殺傷力之
各式槍砲者，處五年以上有期徒刑，併科新臺幣一千萬元以下罰金。
未經許可，轉讓、出租或出借前項所列槍砲者，處三年以上十年以下有期徒刑，併科
新臺幣七百萬元以下罰金。
意圖供自己或他人犯罪之用，而犯前二項之罪者，處無期徒刑或七年以上有期徒刑，
併科新臺幣一千萬元以下罰金。
未經許可，持有、寄藏或意圖販賣而陳列第一項所列槍砲者，處一年以上七年以下有
期徒刑，併科新臺幣七百萬元以下罰金。
第一項至第三項之未遂犯罰之。


司法院資訊處製作；財團法人民間司法改革基金會備份。
